【裁判字號】    98,審訴,794
【裁判日期】    981026
【裁判案由】    違反毒品危害防制條例
【裁判全文】
臺灣新竹地方法院宣示判決筆錄        98年度審訴字第794 號
公  訴  人  臺灣新竹地方法院檢察署檢察官
被      告  乙○○
指定辯護人  本院公設辯護人  甲○○
上列被告因違反毒品危害防制條例一案，經檢察官提起公訴（98
年度毒偵字第894 號、第1294號）後，聲請本院改依協商程序而
為判決，於中華民國98年10月26日下午4 時在本院刑事第十一法
庭宣示判決，出席職員如下：
法官起立朗讀判決主文、犯罪事實要旨、處罰條文，及告以上訴
限制、期間並提出上訴狀之法院，且諭知記載其內容：
一、主  文：
    乙○○施用第二級毒品，累犯，處有期徒刑柒月。又施用第
    一級毒品，累犯，處有期徒刑壹年；扣案之海洛因貳包毛重
    共計零點伍肆貳零公克（淨重零點壹肆貳零公克，取樣零點
    零零零陸公克，餘重零點壹肆壹肆公克），沒收銷燬之。又
    施用第一級毒品，累犯，處有期徒刑壹年；扣案之海洛因壹
    包毛重壹點伍肆公克（淨重壹點肆公克）、含有海洛因成
    分之煙蒂壹支，均沒收銷燬之。又施用第二級毒品，累犯，
    處有期徒刑柒月；扣案之甲基安非他命壹包毛重壹點零公克
    ，沒收銷燬之。主刑部分應執行有期徒刑貳年柒月。
二、犯罪事實要旨：
（一）乙○○前曾於民國97年4 月間，因違反毒品危害防制條例
      案件，經本院於97年5 月20日，以97年度竹北簡字第245
      號判決，判處有期徒刑6 月，嗣於97年6 月18日確定，並
      於97年10月28日易科罰金執行完畢。
（二）乙○○前於91年11月間，因施用毒品案件，經本院於91年
      11月25日，以91年度毒聲字第1079號裁定送觀察、勒戒，
      並於91年11月25日入所執行觀察勒戒後，認無繼續施用毒
      品傾向，於91年12月18日出所執行完畢，嗣經臺灣新竹地
      方法院檢察署檢察官於91年12月17日，以91年度毒偵字第
      1459號為不起訴處分確定。
（三）乙○○不知警惕，又於95年3 月間，因施用第一級、第二
      級毒品案件，經本院於95年6 月30日，以95年度訴字449
      號判決，分別判處有期徒刑8 月、6 月，並經定應執行刑
      為有期徒刑1 年，嗣於95年8 月25日確定。復因減刑條例
      實施，分別減為有期徒刑4 月、3 月，並經定應執行刑為
      有期徒刑6 月後，再與他案接續執行，於95年11月8 日入
      監執行，並於96年8 月27日徒刑易科罰金執行完畢。
（四）乙○○竟不知警惕，又於96年1 月間，因施用第一級毒品
      案件，經本院於96年2 月13日，以96年度訴字第65號判決
      ，判處有期徒刑10月，嗣於96年2 月26日確定。復因減刑
      條例實施，經減為有期徒刑5 月後，再與他案接續執行，
      其執行情形詳如上述（三）部分。
（五）乙○○仍不知警惕，又於97年4 月間，因施用第二級毒品
      案件，經本院於97年5 月20日，以97年度竹北簡字第245
      號判決，判處有期徒刑6 月，嗣於97年6 月18日確定，其
      執行情形詳如上述（一）部分。
（六）乙○○不知悔改，又於98年2 月間，因施用第一級毒品案
      件，經本院於98年5 月8 日，以98年度審訴字第108 號判
      決，判處有期徒刑11月，嗣於98年6 月1 日確定，現正執
      行中。
（七）乙○○竟不知悔改，又於98年2 月間，因施用第二級毒品
      案件，經本院於98年3 月11日，以98年度竹北簡字第118
      號判決，判處有期徒刑6 月，嗣於98年4 月7 日確定，現
      正執行中。
（八）乙○○仍不知悔改，於前開觀察勒戒處分執行完畢釋放後
      ，「5 年內再犯」施用毒品案件，並經法院判處罪刑確定
      後，(1)復基於施用第二級毒品甲基安非他命的犯罪意思，
      於98年4 月13日晚上8 時許，在其位於新竹縣關西鎮○○
      里○ 鄰○○路102 之2 號住處內，以將甲基安非他命放在
      玻璃球吸食器內再點火燒烤，吸食其煙霧方式，施用第二
      級毒品甲基安非他命1 次；(2)另基於施用第一級毒品海洛
      因的犯罪意思，於98年4 月15日上午10時許，在上開地點
      ，以將海洛因粉末摻入香煙內，再點火吸煙之方式，施用
      第一級毒品海洛因1 次。嗣於98年4 月15日晚上7 時許，
      因形跡可疑，為警在新竹縣關西鎮○○路上查獲，並扣得
      其所有之第一級海洛因2 包毛重共計0.5420公克（淨重0.
      1420公克，取樣0.0006公克，餘重0.1414公克），復經警
      採集其尿液送驗結果，呈嗎啡、可待因、安非他命、甲基
      安非他命陽性反應，始悉上情。(3)另基於施用第一級毒品
      海洛因的犯罪意思，於98年5 月18日下午2 時許，在上開
      地點，以將海洛因粉末摻入香煙內，再點火吸煙之方式，
      施用第一級毒品海洛因1 次；(4)另基於施用第二級毒品甲
      基安非他命的犯罪意思，於98年5 月18日下午2 時許，在
      上開地點，以將甲基安非他命放在玻璃球吸食器內再點火
      燒烤，吸食其煙霧方式，施用第二級毒品甲基安非他命1
      次。復於98年5 月18日下午5 時30分許，為警在其上開住
      處查獲，並扣得其所有之第一級毒品海洛因1 包毛重1.54
      公克（淨重1.34公克）、含有第一級海洛因成分之煙蒂1
      支、第二級毒品甲基安非他命1 包毛重1.0 公克，並經警
      採集其尿液送驗結果，呈嗎啡、可待因、安非他命、甲基
      安非他命陽性反應，始悉上情。
三、處罰條文：
    毒品危害防制條例第10條第1 項、第2 項、第18條第1 項前
    段，刑法第11條、第47條第1 項、第51條第5 款。
四、協商判決除有刑事訴訟法第455 條之4 第1 項第1 款於本訊
    問程序終結前，被告撤銷協商合意或檢察官撤回協商聲請者
    ；第2 款被告協商之意思非出於自由意志者；第4 款被告所
    犯之罪非第455 條之2 第1 項所定得以協商判決者；第6 款
    被告有其他較重之裁判上一罪之犯罪事實者；第7 款法院認
    應諭知免刑或免訴、不受理者情形之一，及違反同條第2 項
    「法院應於協商合意範圍內為判決；法院為協商判決所科之
    刑，以宣告緩刑或2 年以下有期徒刑、拘役或罰金為限」之
    規定者外，檢察官與被告均不得上訴。
五、如有前項得上訴之情形，得自收受宣示判決筆錄送達之日起
    10日內，向本院提出上訴書狀，上訴於第二審法院。
中    華    民    國    98    年    10    月    26    日
                  刑事第九庭書  記  官  蕭汝芳
                            審判長法官  馮俊郎
以上正本證明與原本無異。
中    華    民    國    98    年    10    月    26    日
                            書  記  官  蕭汝芳
附錄本案處罰實體法條全文：
毒品危害防制條例第10條第1 項、第2 項：
施用第一級毒品者，處6 月以上5 年以下有期徒刑。
施用第二級毒品者，處3 年以下有期徒刑。


司法院資訊處製作；財團法人民間司法改革基金會備份。
